【裁判字號】    91,易,2033
【裁判日期】    920107
【裁判案由】    竊盜等
【裁判全文】
臺灣桃園地方法院刑事判決                        九十一年度易字第二三三號
    公  訴  人  臺灣桃園地方法院檢察署檢察官
    被      告  乙○○  男  三.
右列被告因竊盜案件，經檢察官提起公訴（九十一年度偵字第一七四四六號、第一八
五四二號），本院判決如左：
    主  文
乙○○連續攜帶兇器竊盜未遂，處有期徒刑柒月。
扣案之尖型起子參把均沒收。
    事  實
一、乙○○基於意圖為自己不法所有之概括犯意，先於民國九十一年九月十八日凌晨
    一時十五分許至四時四十分許間之某時，在桃園縣中壢市○○路二之二八號前，
    以不詳方法竊取曾美琳所有停放該處車牌號碼ＲＨ八─四０三號輕型機車，得手
    後供己代步之用。嗣於九十一年九月十八日上午五時許，在桃園縣中壢市○○路
    火車站前為警查獲；又於九十一年十月五日上午五時三十分許，在桃園縣蘆竹鄉
    ○○路○段三一七號前，持其所有客觀上對人之生命、身體、安全構成威脅，具
    有危險性可為兇器之尖形起子三把，拆解甲○○所有停放該處車牌號碼ＲＧ七─
    四八三號輕型機車上之前輪煞車系統，擬拆解車體後竊取該車，當場為王詩雄及
    車主甲○○發現報警查獲，並扣得乙○○所有之尖型起子三把，始未得逞。
二、案經桃園縣警察局大園分局報請台灣桃園地方法院檢察署檢察官偵查起訴。
    理  由
一、訊據被告乙○○矢口否認有於右揭時、地連續竊盜之犯行，辯稱：車號ＲＨ八─
    四０三號機車係一汪姓友人要伊去修理，他說他的車子停在萊爾富對面，是一台
    黑色的三葉機車，他並沒有告訴伊車號，他說伊去看了就知道，而停在該處只有
    一台他說的機型，伊就認為那台是他的車子，他說他的鎖頭被弄壞，要伊去幫他
    修車，伊就先把車子牽到比較亮的地方，當時天快亮還很暗，他說鎖頭被人用壞
    ，要伊去修，換個鎖頭伊收他八百元，伊當時沒有帶任何工具，因附近有個材料
    行，八點多才開門，材料行可以借工具，伊打算在那裡等材料行開了之後再修理
    。至於十月五日當日，伊並沒有拆卸ＲＧ七─四八三號機車之煞車系統，當時伊
    喝完酒尿急，伊只有拔煞車線，沒有拔螺絲，伊並無偷車云云，惟查，被告確有
    拆除車牌號碼ＲＧ七─四八三號輕型機車之煞車系統，以竊取該車之犯行，業據
    被告於九十一年十月二十四日偵訊時坦承不諱，且右揭被告竊盜二部機車之事實
    ，亦據被害人曾美琳、甲○○指訴綦詳，核與証人王詩雄、大園分局蘆竹派出所
    警員陳嘉雄証述情節相符，並參酌被告所稱車號號碼ＲＨ八─四０三號輕型機車
    係其汪姓友人託其修理，惟該汪姓友人不僅未告知其欲修理機車之車號，亦未交
    付鑰匙予被告，且被告竟於清晨五時未攜帶任何工具而欲在路旁等到八點多材料
    行開門後才修理該車，實有悖於常情，此外復有贓物領據二紙、照片六幀附卷可
    稽，及扣案之尖型起子三把可資佐証，故被告之前開辯詞，純係畏罪卸責之詞，
    諉無可採。本件事証明確，被告犯行洵堪認定，應予依法論科。
二、查本件被告行竊時所持以使用之尖型起子其主要部分，係為質地堅硬之鐵質所作
    成，可用以擊打、刺等方式加害人之生命、身體，客觀上具有危險性，自屬兇器
    之一種。核被告所為，係犯刑法第三百二十一條第二項、第一項第三款之攜帶兇
    器竊盜未遂罪（第二次竊盜部分）及同法第三百二十條第一項之普通竊盜罪（第
    一次竊盜部分）。被告第二次竊盜已著手於竊盜犯行之實施而不遂，為未遂犯，
    應依刑法第二十六條前段之規定減輕其刑。被告先後二次竊盜犯行，時間緊接，
    所犯基本構成要件相同之罪名，顯係基於概括犯意反覆為之，為連續犯，應論以
    攜帶兇器加重竊盜未遂罪一罪，並依刑法第五十六條之規定加重其刑，且先加後
    減之。爰審酌被告犯罪之動機、目的、手段、被害人所受之損害及被告犯罪後拒
    不承認犯行，顯無悛悔之意等一切情狀，量處如主文所示之刑，以資懲儆。至於
    被告竊盜所持以使用之尖型起子三支，為被告所有供犯罪所用之物，業據其於警
    、偵訊中自承在卷，爰依刑法第三十八條第一項第二款之規定宣告沒收。
三、至公訴人另認被告於九十一年十月五日上午五時三十分許，在桃園縣蘆竹鄉○○
    路○段三一七號前，持自備之尖型起子拆解損壞甲○○所有車號ＲＧ七─四八三
    號輕型機車之煞車系統，足生損害於甲○○，因認被告此部分涉犯刑法第三百五
    十四條第一項之毀損罪嫌云云。惟毀損罪須有毀損之故意為其主觀不法構成要件
    始足該當該罪，而本件被告以起子拆解甲○○機車之煞車系統，據被告於偵查中
    之供述，其僅係基於竊盜之犯意擬拆解車體後竊取該車，其並無毀損該車之主觀
    犯意，且拆解零件後僅需再裝置同種零件，尚未達毀棄、損壞或致令不堪用該車
    ，均核與毀損罪之構要件有別，此外復查無其他積極証據足認被告有何毀損之犯
    行，本應為無罪判決之諭知，然公訴人認此部分與前開被告所犯竊盜罪間有牽連
    犯之裁判上一罪關係，故不另為無罪判決之諭知，併此敘明。
據上論斷，應依刑事訴訟法第二百九十九條第一項前段，刑法第五十六條、第三百二
十一條第二項、第一項第三款、第二十六條前段、第三十八條第一項第二款，判決如
主文。
本案經檢察官廖先志到庭執行職務。
中      華      民      國    九十二    年      一      月      七      日
  臺灣桃園地方法院刑事第二庭
                                  法  官  林  恆  吉
右正本證明與原本無異。
如不服本判決，應於判決送達後十日內向本院提出上訴狀( 應附繕本 )，上訴於臺灣
高等法院。
                                  書記官  邱  仲  騏
中      華      民      國    九十二    年      一      月      八      日
附錄論罪科刑法條
中華民國刑法第三百二十一條
犯竊盜罪而有左列情形之一者，處六月以上、五年以下有期徒刑：
一  於夜間侵入住宅或有人居住之建築物、船艦或隱匿其內而犯之者。
二  毀越門扇、牆垣或其他安全設備而犯之者。
三  攜帶兇器而犯之者。
四  結夥三人以上而犯之者。
五  乘火災、水災或其他災害之際而犯之者。
六  在車站或埠頭而犯之者。
前項之未遂犯罰之。


司法院資訊處製作；財團法人民間司法改革基金會備份。
